【裁判字號】    98,抗,877
【裁判日期】    980610
【裁判案由】    假扣押
【裁判全文】
臺灣高等法院民事裁定                   98年度抗字第877號
抗  告  人  甲○○
            丁○○
            乙○○
            丙○○
上列抗告人因與相對人倍昇股份有限公司間假扣押事件，對於中
華民國98年4月30日臺灣桃園地方法院98年度裁全字第1581號所
為裁定提起抗告，本院裁定如下：
    主  文
原裁定廢棄。
抗告人以新臺幣壹拾陸萬零參佰參拾柒元為相對人供擔保後，得
對於相對人之財產在新臺幣玖拾陸萬貳仟零貳拾元之範圍內為假
扣押。相對人如為抗告人供擔保金新臺幣玖拾陸萬貳仟零貳拾元
後，得免為或撤銷假扣押。
聲請及抗告訴訟費用由相對人負擔。
    理  由
一、本件抗告人於原法院聲請意旨略以：伊等受僱於相對人多年
    ，詎相對人於民國（下同）98年3月6日未依約定之薪資給付
    ，擅自調減薪資，伊等依勞動基準法第14條第5 款之規定，
    已於98年3月28日以桃園二支郵局第194號存證信函，自98年
    4月1日起終止雙方之勞動契約。而相對人尚積欠(1)抗告人甲
    ○○薪資差額新臺幣（下同）2,700元、資遣費63,643元、
    退休準備金提撥不足之損害3,380元，共計69,723元 ；(2)抗
    告人丙○○薪資差額29,078元、資遣費235,643元 、退休準
    備金提撥不足之損害5,220元，共計269,941元；(3)抗告人丁
    ○○（抗告人誤繕為鄭秋玲）薪資差額16,183元、資遣費24
    2,319元、退休準備金提撥不足之損害5,656元，共計264,15
    8元；(4)抗告人乙○○薪資差額37,728元、資遣費320,470元
    ，共計358,198元。近聞相對人準備脫產，日後恐有甚難強
    制執行之虞，請求准予以假扣押等語。原法院則以抗告人未
    提出能即時調查之證據以釋明假扣押之原因，因而裁定駁回
    其假扣押之聲請。
二、抗告意旨略以：抗告人於98年3 月23日要求與相對人法定代
    理人協調，惟相對人法定代理人以其身體不適為由回絕。嗣
    經抗告人向勞工局申請協調，亦因相對人無故缺席98年4 月
    15日協調會議而協調不成立。又相對人法定代理人子女長期
    在美國，相對人法定代理人每年皆會出入美國，停留時間長
    達1個月以上，近2年來亦少進公司管理，據悉相對人欲變賣
    財產移民美國，原法院裁定後，相對人名下之不動產並已辦
    理過戶第三人，日後顯有不能強制執行之虞，為此提本件抗
    告，請求廢棄原裁定等語。
三、按債權人就金錢請求或得易為金錢請求之請求，欲保全強制
    執行，得聲請假扣押。請求及假扣押之原因，應釋明之；前
    項釋明如有不足，而債權人陳明願供擔保或法院認為適當者
    ，法院得定相當之擔保，命供擔保後為假扣押。民事訴訟法
    第522條第1項、第526條第1、2 項分別定有明文。又所謂假
    扣押之原因，依同法第523條第1項規定，係指日後有不能強
    制執行或甚難執行之虞或應在外國為強制執行之情形，如債
    務人浪費財產，增加負擔，或就其財產為不利益之處分，將
    成為無資力之狀態，或將移住遠地、逃匿無蹤、隱匿財產等
    是（最高法院19年抗字第232號判例參照 ）。至所謂釋明，
    係指當事人提出之證據，僅使法院生薄弱之心證，相信其主
    張大概如此者為已足。
四、經查，抗告人就假扣押之本案請求，業據提出相對人積欠薪
    資、資遣費及高薪低報少提撥之差額之計算書、已繳納勞工
    個人專戶明細、抗告人活期 (儲蓄)存款明細等資料為證 (
    見原法院卷第7-31頁 )，其等對於假扣押之請求已為相當釋
    明。至關於假扣押之原因部分，抗告人主張相對人在原法院
    裁定後，已將名下之不動產過戶登記予第三人等情，亦業據
    提出土地、建物登記謄本及桃園縣桃園地政事務所網路申領
    異動索引在卷可稽 (見本院卷第11-13頁)，相對人對此事實
    亦不爭執 (見本院卷第20頁 )，堪認抗告人主張相對人有日
    後甚難執行之假扣押原因，已為釋明。且抗告人亦表明願供
    擔保以補釋明之不足，核與民事訴訟法第526條第1項、第2
    項規定之要件相符，應予准許。
五、次按法院定擔保金額而為准許假扣押之裁定者，該項擔保係
    備供債務人因假扣押所受損害之賠償，故擔保數額應依假扣
    押後，債務人不能利用或處分假扣押標的物所受之損害額，
    非逕以假扣押之債權總額為依據。查抗告人所欲保全之債權
    計為962,020元 【計算式：69,723元﹢269,941元﹢264,158
    元﹢358,198元﹦962,020元 】，依民事訴訟法第466條規定
    ，不得上訴第三審。又依司法院所公布之各級法院辦案期限
    實施要點第2 點，民事第一審審判案件期間為1年4個月、第
    二審為2年，以此推估兩造進行本案訴訟之審判期間約為3年
    4 個月，按法定利率週年5%計算，相對人因本件假扣押可能
    受有之損害約為160,337元 【計算式：962,020元×5%× (3
    ﹢1/3)＝160,337元，元以下四捨五入】，並以此數額作為
    抗告人應提供之擔保金額。
六、從而，抗告人聲請假扣押，洵屬有據，應予准許。原裁定以
    抗告人未為釋明駁回其聲請，容有未洽，抗告意旨指摘原裁
    定不當，為有理由，爰將原裁定廢棄，並酌定抗告人以160,
    337元供擔保後，得就相對人之財產於962,020元之範圍內為
    假扣押。
七、據上論結，本件抗告為有理由，裁定如主文。
中    華    民    國    98    年    6     月    10    日
                    民事第十五庭
                        審判長法  官  林恩山
                              法  官  陳雅玲
                              法  官  黃國忠
正本係照原本作成。
不得抗告。
中    華    民    國    98    年    6     月    12    日
                              書記官  陳明俐


司法院資訊處製作；財團法人民間司法改革基金會備份。
